臺灣雲林地方法院民事裁定　九十三年度聲字第四二三號
　　聲　請　人　乙○○
　　相　對　人　甲○○
右當事人間聲請停止執行事件，本院裁定如左：
    主      文
聲請駁回。
聲請程序費用由聲請人負擔。
    理      由
一、本件聲請意旨略以：聲請人於民國（下同）九十三年三月十日向相對人之胞兄購
    買中國大陸製造之桶裝竹筍計五十六桶，不料該批竹筍無法使用，相對人之胞兄
    亦不願出面解決。聲請人所持有聲請人簽發之票據既為其胞兄所轉讓，則在買賣
    糾紛尚未釐清前，自應停止台灣雲林地方法院九十三年度執字第七八九二號清償
    債務事件之強制執行程序等語。
二、按民事訴訟程序在實質確定當事人間權利義務之歸屬，因此側重追求「慎重而正
    確裁判」之程序基本要求，應採取程序保障較嚴密之程序法理；而強制執行程序
    ，則由於在求儘速實現權利人之權利，因此側重追求「迅速而經濟執行」之程序
    基本要求，應採取職權定型進行之程序法理。職是之故，為使債權人之債權早日
    獲得實現，俾符合強制執行程序「迅速執行」之程序基本要求，原則上強制執行
    程序一經債權人聲請而開啟後，執行法院即應依法定程序進行執行程序，而不得
    任意停止。僅於強制執行法第十八條第二項所定事由發生時，或基於強制執行程
    序本身之障礙事由發生，例如債務人死亡，其繼承人為限定繼承之陳報等，始有
    停止執行之必要。查本件聲請人迄今未對相對人提起異議之訴，業經本院查明無
    訛，則其請求裁定停止強制執行程序，於法未合。
三、又關於停止執行制度之應用，亦應慮及「當事人憑以開始強制執行之執行名義之
　　取得程序是否嚴密」及「爭執實體上瑕疵之機會之有無及其程度」而作不同之處
　　理。如執行名義取得程序嚴密性高及實質爭執機會受保障之程度愈高，愈不應輕
　　易停止執行，或應嚴格其停止之要件；反之，若執行名義取得程序嚴密性低而爭
　　執機會未受充分保障之情形，則宜寬設停止執行之制度。本件相對人據以聲請強
　　制執行之執行名義為本院九十三年四月二十六日核發，同年六月一日確定在案之
　　九十三年度促字第五一一一號支付命令，此經本院調閱九十三年度執字第七八九
　　二號清償債務強制執行卷宗查核無訛。支付命令雖僅為非訟之性質，但其既與確
　　定判決有同一之效力，且法院核發過程中，聲請人亦得於法定期間內不附理由提
　　出異議，其取得過程實已賦予聲請人相當程度之程序保障，應嚴格認定停止執行
　　之要件。查本件聲請人請求停止執行之事由為其與相對人胞兄間之買賣糾紛，與
　　相對人無涉。又屬執行名義成立前之事由，與強制執行法第十四條第一項所定要
　　件不符，自無停止執行之必要。
四、依強制執行法第三十條之一、民事訴訟法第九十五條、第七十八條，裁定如主文
    。
中　　　華　　　民　　　國　　九十三　　年　　　十　　　月　　二十七　　日
                                   臺灣雲林地方法院民事第一庭
~B法　　　官　鍾貴堯
右正本證明與原本無異。
如對本裁定抗告，須於裁定送達後十日內向本院提出抗告狀。（須附繕本）
中　　　華　　　民　　　國　　九十三　　年　　　十　　　月　　二十七　　日
~B法院書記官　張雅如
